【裁判字號】    89,易,444
【裁判日期】    890303
【裁判案由】    竊盜
【裁判全文】
臺灣高雄地方法院刑事判決                          八十九年度易字第四四四號
    公  訴  人  臺灣高雄地方法院檢察署檢察官
    被      告  甲○○
右列被告因贓物案件，經檢察官提起公訴（八十八年度偵字第二二七五七號），本院
判決如左：
    主    文
甲○○收受贓物，處拘役伍拾日，如易科罰金，以參佰元折算壹日。
    事    實
一、甲○○明知年籍不詳之男子「陳友仁」於民國八十八年九月四日晚上十時許，在
    高雄市○○區○○路附近所交付之車牌號碼ＶＵＫ－二四五號輕型機車一輛（原
    為乙○○所有，於八十八年九月四日上午六時許，在高雄縣橋頭鄉○○村○○街
    三十一號前失竊），係來路不明之贓車，竟向該「陳友仁」之不詳男子借用而予
    以收受，做為交通工具，嗣於同年九月九日上午六時五十分許，騎乘該機車行經
    高雄市○○區○○路與安吉路口時，為警查獲，並扣得上開機車一輛（已發還所
    有人）。
二、案經高雄市政府警察局移送臺灣高雄地方法院檢察署檢察官偵查起訴。
    理    由
一、訊據被告甲○○固坦承有於右揭時地借用上開機車予以收受而被警查獲之事實，
    惟矢口否認有贓物之犯行，辯稱︰該機車確係向年籍不詳之男子「陳友仁」所借
    用，我不知是贓物云云。經查，上開車牌號碼ＶＵＫ－二四五號輕型機車係乙○
    ○所有，於八十八年九月四日上午六時許，在高雄縣橋頭鄉○○村○○街三十一
    號前失竊等情，業據被害人乙○○於警訊時指訴綦詳，並有車輛竊盜、車牌失竊
    資料個別查詢報表及贓物認領保管收據各一紙附卷可稽，足認該部機車確屬贓物
    無誤。次查，被告於偵查中供稱：該車是「陳友仁」在九月四日晚上十點半，在
    翠華路借我，我向他借三、四天，我說到時到球館向我拿，結果他未來，．．．
    他沒有拿車籍資料給我，說是他朋友的，我找不到他人，我和他不是很熟等語（
    見偵查卷第四頁、第九頁反面），另於審理中供稱：我當時從我家走路要到「金
    龍保齡球館」打球，路過翠華路靠近果峰國宅前的路邊，向「陳友仁」借用機車
    ，我有問他車子是否是他的，他說是，我只告訴他借我幾天，我會在「金龍保齡
    球館」，叫他到該處向我取回云云（見本院八十九年一月二十八日訊問筆錄），
    前後對於該部機車是否為「陳友仁」所有，供述不一，已難令人置信。又本院為
    求慎重，自被告住處（即高雄市○○區○○街五七巷十一號）踏勘至其所辯借車
    地點，即高雄市○○區○○路果峰國宅前，共計四點三公里（詳如勘驗筆錄及附
    圖），被告僅為打球於而晚上徒步行走四點三公里，來回將近十公里，衡情殊難
    想見。且其借車位置在高雄市○○區○○路，靠近蹤貫鐵路以西，而被告所稱要
    打球之「金龍保齡球館」則在高雄市○○區○○街四三二號（詳卷該球館名片）
    ，地點在博愛路以東，是被告從其住處欲至「金龍保齡球館」打球，理應走中華
    路至裕誠路口往東行，豈有反而逆向走往西行至鼓山區○○路之理？（詳卷內附
    圖）是其所辯，核與常理有違，不足憑信。參酌被告係於晚上十時許，在地處偏
    遠之翠華路路邊，向「陳友仁」之不詳男子借用機車，且自承與該「陳友仁」之
    男子不熟，該男子非但未考慮自己如何離開該處，且未約定返還之時間、方式，
    該部機車又非價值菲薄之物，竟能任由被告騎用，顯有違常情以觀，堪認被告應
    可知該機車係來路不明之贓物，所辯無贓物之認識云云，無非事後卸責之詞，要
    無足採，事證明確，被告犯行洵堪認定。
二、核被告甲○○所為，係犯刑法第三百四十九條第一項之收受贓物罪。爰審酌被告
    圖一時之便，竟對於來路不明之贓物予以收受，助長竊盜之歪風，並使贓物所有
    人難以回復其所有物，且犯後猶飾詞卸責，未見悔意，惟念其犯情尚非嚴重，且
    贓物已返還被害人減輕損害等一切情狀，爰量處如主文所示之刑，並諭知易科罰
    金之折算標準，以資懲儆。
據上論斷，應依刑事訴訟法第二百九十九條第一項前段、刑法第三百四十九條第一項
、第四十一條，罰金罰鍰提高標準條例第一條前段、第二條，判決如主文。
本案經檢察官林在培到庭執行職務。
中    華    民    國    八十九    年       三       月        三        日
                              臺灣高雄地方法院刑事第六庭
                                  法  官    裕  斗
右正本證明與原本無異。
如不服本判決應於送達後十日內向本院提出上訴狀。
                                  書記官  李  銑  瑞
中    華    民    國    八十九    年       三       月        六        日
附錄本案論罪科刑法條全文：
刑法第三百四十九條第一項
  收受贓物者，處三年以下有期徒刑、拘役或五百元以下罰金。


司法院資訊處製作；財團法人民間司法改革基金會備份。
